臺灣臺中地方法院民事裁定　　　　　　　100年度聲字第123號
　　聲　請　人　曾啟銘
　　相　對　人　奕兆建設股份有限公司
　　法定代理人　許秀娟
上列聲請人聲請選派檢查人事件，本院裁定如下：
    主  文
選派陳秀珠會計師為奕兆建設股份有限公司業務帳目及財產情形
之檢查人。
聲請費用由相對人負擔。
    理  由
一、聲請意旨略以：聲請人為相對人奕兆建設股份有限公司（下
    稱奕兆建設公司）之股東，於民國94年間即持有奕兆建設公
    司20%之出資額（資本總額 2,000,000元/10,000,000元），
    且已繼續1年以上持有出資額超過 3%以上（依96年2月6日奕
    兆建設公司股東名簿 100,000股/1,400,000股），依公司法
    第245條第1項之規定，聲請人得聲請選派檢查人。
二、按繼續1年以上，持有已發行股份總數百分之3以上之股東，
    得聲請法院選派檢查人，檢查公司業務帳目及財產情形，公
    司法第245條第1項定有明文。又公司法第245條第1項所定聲
    請選派檢查人之規定，除具備繼續 1年以上持有已發行股份
    總數百分之 3之股東之要件外，別無其他資格之限制（最高
    法院86年度台抗字第 108號裁判意旨參照）。又選派檢查人
    ，乃法院固有之職權，法院本得依客觀公正之推薦而依職權
    為選派，不容聲請人僭越，亦即聲請人並無指定檢查人之權
    ，惟若聲請人越權贅為聲請，該聲請自不生拘束法院之效力
    。且自聲請人聲請選派檢查人之目的主要在於檢查公司財產
    及其他情形而非以特定之人為檢查人以觀，法院依法審核後
    選派其所指定以外之人為檢查人時，聲請人即已達其檢查公
    司之目的，要無非由何人檢查不可之理，是即應認其聲請已
    獲全部之滿足，合先敘明。經查：
  (一)聲請人主張之事實，業據其相對人奕兆建設公司設立登記表
    、變更登記表、股東名簿等影本為證，足認聲請人本件聲請
    ，為有理由，應予准許。
  (二)本院依職權函請社團法人臺灣省會計師公會推薦適當之會計
    師供本院遴選為相對人檢查人，經該會以100年7月14日會總
    發字第 1000317號函推薦陳秀珠會計師（地址：臺中市○○
    區○○街527號7樓，電話： 00-00000000）為檢查人。本院
    認陳秀珠會計師係由臺灣省會計師公會推薦，應能本於專業
    知識，對於相對人奕北建設公司業務、帳目及盈虧情況予以
    檢查，對於聲請人及其他股東之權益當能適時維護、保障，
    爰依法選派其為檢查人。
三、依非訟事件法第175條第3項裁定如主文。
中    華    民    國   100    年    8     月    1     日
                  民事第一庭  法  官  顏世傑
以上正本係照原本作成。
如對本裁定抗告，須於裁定送達後10日內向本院提出抗告狀，並
繳納抗告費新台幣1,000元。
中    華    民    國   100    年    8     月    1     日
                              書記官  賴亮蓉